臺灣基隆地方法院刑事判決　　　　　　　 97年度訴字第204號
公　訴　人　臺灣基隆地方法院檢察署檢察官
被　　　告　乙○○
　　　　　　　　　　（現另案在臺灣基隆看守所羈押中）
上列被告因毒品危害防制條例案件，經檢察官提起公訴（97年度
偵緝字第27號、第28號、29號、97年度毒偵緝字第1號、第2號、
第3號）及移送併辦（97年度毒偵字第442號），被告就被訴事實
為有罪之陳述，本院合議庭裁定由受命法官獨任進行簡式審判程
序審理，判決如下：
    主  文
乙○○施用第一級毒品，累犯，處有期徒刑柒月，扣案之注射針
筒陸支，均沒收。又施用第一級毒品，累犯，處有期徒刑柒月。
又施用第一級毒品，累犯，處有期徒刑柒月，扣案之注射針筒貳
支，均沒收。又施用第一級毒品，累犯，處有期徒刑柒月，扣案
之注射針筒貳支，均沒收。又施用第一級毒品，累犯，處有期徒
刑柒月。又施用第一級毒品，累犯，處有期徒刑柒月，扣案之第
一級毒品海洛因壹包（含袋重零點捌公克）沒收銷燬、削尖
吸管壹支沒收。又施用第二級毒品，累犯，處有期徒刑月。又
施用第二級毒品，累犯，處有期徒刑月，扣案之第二級毒品甲
基安非他命壹包（含袋重零點柒伍公克）沒收銷燬、玻璃吸食
器壹組沒收。又施用第二級毒品，累犯，處有期徒刑月。又施
用第二級毒品，累犯，處有期徒刑月。又施用第二級毒品，累
犯，處有期徒刑月。又持有第一級毒品，累犯，處有期徒刑
月，扣案之第一級毒品海洛因壹包（淨重零點零陸公克、包裝重
零點貳公克）沒收銷燬。又持有第一級毒品，累犯，處有期徒
刑月，扣案之第一級毒品海洛因（淨重零點零玖公克、包裝重
零點壹捌公克）沒收銷燬。應執行有期徒刑壹年肆月，扣案之第
一級毒品海洛因包（分別為含袋重零點捌公克；淨重零點
零陸公克、包裝重零點貳公克；淨重零點零玖公克、包裝重零
點壹捌公克）、第二級毒品甲基安非他命壹包（含袋重零點柒
伍公克），均沒收銷燬；注射針筒拾支、削尖吸管壹支、玻璃吸
食器壹組，均沒收。
    事  實
一、乙○○前因施用毒品案件，先後經本院以88年度毒聲字第67
    0號、89年度毒聲字第566號裁定送觀察、勒戒後，均因認無
    繼續施用毒品之傾向，由臺灣基隆地方法院檢察署檢察官分
    別於民國88年4月12日、89年4月25日，以88年度偵字第2252
    號、89年度毒偵字第834 號為不起訴處分確定；又因施用毒
    品案件，經本院以91年度毒聲字第350 號裁定令入戒治處所
    施以強制戒治，復經本院以91年度毒聲字第709 號裁定停止
    戒治，迄92年4月2日戒治期滿執行完畢，該次犯行並由臺灣
    基隆地方法院檢察署檢察官提起公訴，經本院於91年7 月26
    日以91年度易字第221號判處有期徒刑4月確定，於92年4 月
    16日入監執行，迄92年8 月15日執行完畢。復因施用毒品案
    件，經臺灣基隆地方法院檢察署檢察官提起公訴，經本院於
    94年1月18日以93年度訴字第770號判處有期徒刑8 月確定；
    復因施用毒品案件，經臺灣基隆地方法院檢察署檢察官提起
    公訴，經本院於94年10月18日以94年度訴字第498 號判處有
    期徒刑7 月確定；又因施用毒品案件，經臺灣基隆地方法院
    檢察署檢察官提起公訴，經本院於94年10月18日以95年度訴
    字第144 號判處有期徒刑10月確定；另因轉讓毒品案件，經
    本院於95年8月31日以95年度訴字第455號判處有期徒刑6 月
    確定，嗣經本院於96年7月16日以96年度聲減字第138號裁定
    減刑為有期徒刑4月、3月15日、5月、3月後，合併定應執行
    有期徒刑1年2月15日，於96年7月16日期滿執行完畢。
二、詎其猶不思悔改，明知海洛因、甲基安非他命業經公告列為
    毒品危害防制條例之第一級毒品，不得非法持有、施用，仍
    分別基於施用第一級毒品海洛因之犯意，於附表一所示時間
    、地點，以注射針筒施打之方式，施用第一級毒品海洛因6
    次（下稱犯罪事實一）。又分別基於施用第二級毒品甲基安
    非他命（起訴書誤繕為施用第二級毒品安非他命，下同，均
    應予更正）之犯意，於附表二所示時間、地點，以將甲基安
    非他命置入玻璃球內燒烤，再吸食其煙霧之方式，施用第二
    級毒品甲基安非他命5 次（下稱犯罪事實二）。另基於持有
    第一級毒品之犯意，於附表三所示時間、地點，分別以每包
    1, 000元之價格，向真實姓名年籍不詳綽號「阿榮」之成年
    男子購買附表三所示之第一級毒品海洛因各1 包，而先後持
    有之（未及施用即為警查獲，下稱犯罪事實三）。嗣警方於
    ：(一)、96年9月26日晚間6時許，在臺北縣瑞芳鎮○○路273
    號後方防火巷，查獲其所有供或預備供其於96年9 月25日施
    用第一級毒品海洛因所用之注射針筒6 支，並採集其尿液送
    驗結果呈嗎啡及甲基安非他命陽性（安非他命陰性反應）；
    (二)、96年11月20日下午5 時30分許，在其臺北縣瑞芳鎮○○
    路273 號查獲，並採集其尿液檢驗結果呈嗎啡及甲基安非他
    命、安非他命陽性反應；96年11月21日晚間6 時30分許，搜
    索其位於臺北縣瑞芳鎮○○路273 號之住處，查獲其於96年
    11月20日施用所剩餘之第二級毒品甲基安非他命1 包（含袋
    重0.375 公克），並採集其尿液送驗結果呈嗎啡及甲基安非
    他命、安非他命陽性反應（均係96年11月20日施用）；(三)、
    96年11月24日11時40分許，搜索其上開住處，查獲其所有供
    其96年11月22日施用第一級毒品海洛因所用之注射針筒2 支
    、供其於96年11月20日施用第二級毒品甲基安非他命所用之
    玻璃球吸食器1組，並採集其尿液送驗結果呈嗎啡陽性反應
    （安非他命類陰性反應）；(四)、96年11月30日晚間10時30分
    許，在基隆市○○區○○路249 巷79號前，對其盤查，查獲
    其持有於附表三編號1 號所示時間、地點購買而未及施用之
    第一級毒品海洛因1 包（淨重0.06公克、包裝重0.23公克）
    及其所有供其於96年11月29日施用第一級毒品所用之注射針
    筒2 支，並採集其尿液送驗結果，呈嗎啡及甲基安非他命、
    安非他命陽性反應；(五)、96年12月3日下午4時45分許，在基
    隆市○○區○○路22號旁巷內，對其盤查，查獲其持有於附
    表三編號2 號所示時間、地點購買而未及施用之第一級毒品
    海洛因1 包（淨重0.09公克、包裝重0.18公克），並採集其
    尿液送驗結果呈嗎啡及甲基安非他命、安非他命陽性反應；
    (六)、96年12月11日晚間11時35分許，搜索其上開住處，而查
    獲其於96年12月11日施用所剩餘之第一級毒品海洛因1包（
    含袋重0.338 公克）及其所有供其於96年12月11日施用第一
    級毒品海洛因所用之削尖吸管1 支，並採集其尿液送驗結果
    呈嗎啡及甲安非他命陽性（安非他命陰性）反應，而獲上情
    。
三、案經基隆市警察局第一分局、第三分局分別報請臺灣基隆地
    方法院檢察署檢察官偵查起訴及移送併辦。
    理  由
一、本件被告乙○○所犯為毒品危害防制條例第10條第1項、第2
    項之施用第一級毒品罪、第二級毒品罪，均非死刑、無期徒
    刑、最輕本刑為3 年以上有期徒刑之罪，或高等法院管轄第
    一審之案件，被告於本院準備程式中，就被訴事實為有罪之
    陳述，經告以簡式審判程式之旨，並聽取檢察官、被告之意
    見後，本院合議庭裁定由受命法官進行簡式審判程式，是本
    件之證據調查，依刑事訴訟法第273條之2規定，不受同法第
    159條第1項、第161條之2、第161條之3、第163條之1及第16
    4條至第170條規定之限制，合先敘明。
二、上揭分別施用第一級、第二級毒品及持有第一級毒品之事實
    ，業據被告於本院審理時均坦承不諱，且被告於96年9 月26
    日、11月20日、11月24日、11月30日、12月3 日、12月12日
    所採集之尿液，經送請臺灣尖端先進生技醫藥股份有限公司
    、臺灣檢驗科技股份有限公司均以氣相層析質譜儀分析法確
    認檢驗結果，96年9 月26日所採集之尿液呈嗎啡及甲基安非
    他命陽性（安非他命陰性反應）；96年11月20日所採集之尿
    液呈嗎啡及甲基安非他命、安非他命陽性反應；96年11月24
    日所採集之尿液呈嗎啡陽性反應（安非他命類陰性反應）；
    96年11月30日所採集之尿液呈嗎啡及甲基安非他命、安非他
    命陽性反應；96年12月3 日所採集之尿液呈嗎啡及甲基安非
    他命、安非他命陽性反應；96年12月12日所採集之尿液呈嗎
    啡及甲安非他命陽性（安非他命陰性）反應，此有臺灣尖端
    先進生技醫藥股份有限公司96年10月15日濫用藥物檢驗報告
    、臺灣尖端先進生技醫藥股份有限公司97年1 月10日濫用藥
    物檢驗報告及臺灣檢驗科技股份有限公司96年12月10日濫用
    藥物尿液檢驗報告、臺灣尖端先進生技醫藥股份有限公司96
    年12月5 日濫用藥物檢驗報告、臺灣尖端先進生技醫藥股份
    有限公司96年12月12日濫用藥物檢驗報告、臺灣尖端先進生
    技醫藥股份有限公司96年12月12日濫用藥物檢驗報告、請臺
    灣檢驗科技股份有限公司97年1月7日濫用藥物尿液檢驗報告
    各1 份在卷可稽，而以該公司所用之氣相層析質譜儀分析法
    之精確度而論，應可剔除「偽陽性反應」之可能（行政院國
    軍退除役官兵輔導委員會臺北榮民總醫院83年3月1日北總
    內字第01855號、同年4月7日北總內字第03059號函參照）
    ，該檢驗結果自可憑信。另扣案被告自承供其於96年11月20
    日施用疑似疑似甲基安非他命之白色顆粒1包（含袋重0.375
    公克），經臺北縣政府警察局瑞芳分局以聯勤204 廠製造之
    煙毒品檢驗A 包試劑初步檢驗結果，呈甲基安非他命陽性反
    應，有該局96年11月21日初步鑑驗報告單及檢驗照片1 張在
    卷可稽；被告自承供其於96年12月11日施用疑似海洛因之白
    粉1包（含袋重0.338公克），經送鑑結果，確含海洛因成分
    ，此有交通部民用航空局航空醫務中心97年3月3日航藥鑑字
    第0971048 號毒品鑑定書在卷可稽；被告自承其於96年11月
    30日、12月3 日購買，未及施用即為警查獲疑似海洛因之白
    粉2包（分別為淨重0.06公克、包裝重0.23公克；淨重0.09
    公克、包裝重0.18公克），經送鑑結果，確含海洛因成分，
    此有法務部調查局96年12月16日調科壹字第09623082760 號
    鑑定書、96年12月18日調科壹字第09623084640 號鑑定書在
    卷可稽；復有被告自承為其所有，供或預備供其於96年9 月
    25日施用海洛因所用之注射針筒6 支；供其於96年11月20日
    施用甲基安非他命所用之玻璃球吸食器1 組；供其96年11月
    22日施用海洛因所用之注射針筒2 支；供其於96年11月29日
    施用海洛因所用之注射針筒2 支；供其於96年12月11日施用
    海洛因所用之削尖吸管1 支扣案足佐，堪認被告上開自白與
    事實相符，應係真實。另按人體施用甲基安非他命後，其主
    要代謝物中，未改變型態之甲基安非他命占施用劑量達百分
    之43，安非他命則約為百分之5 ；人體若係施用安非他命後
    ，主要代謝物中則有未改變型態之安非他命，但無甲基安非
    他命，此經法務部調查局以93年5月4日調科壹字第09362413
    980 號函釋明在案，足見人體若施用安非他命，其尿液代謝
    物不可能出現甲基安非他命，惟人體若施用甲基安非他命，
    其尿液代謝物除主要有甲基安非他命外，亦可能有少量之安
    非他命。是就本件被告為警查獲時採集尿液送驗結果，呈現
    甲基安非他命之陽性反應或甲基安非他命、安非他命陽性反
    應，依上開函示，被告自不可能係施用安非他命，而應係施
    用甲基安非他命，公訴意旨認被告係施用安非他命，容有誤
    解，附此敘明。
三、論罪科刑
(一)、查海洛因及甲基安非他命分別係毒品危害防制條例第2條第2
    項第1款、第2款所定之第一級毒品、第二級毒品，被告予以
    施用，核其就犯罪事實一、二所為，係犯毒品危害防制條例
    第10條第1項、第2項之施用第一級毒品罪及施用第二級毒品
    罪；核其就犯罪事實三所為，係犯毒品危害防制條例第11條
    第1 項之持有第一級毒品罪。其就犯罪事實一、二部分因施
    用而持有第一級毒品、第二級毒品之低度行為，均為施用之
    高度行為所吸收，不另論罪。又查，被告曾有如前所述之犯
    罪科刑及刑之執行情形，此有臺灣高等法院被告前案紀錄表
    在卷可稽，其於有期徒刑執行完畢後，5 年以內，故意再犯
    本案有期徒刑以上之13罪，均為累犯，各應依刑法第47條第
    1 項規定，加重其刑。被告所犯上開13罪，犯意各別，行為
    互殊，應予分論併罰。再者，臺灣基隆地方法院檢察署檢察
    官以97年度毒偵字第442號移送本院併案審理被告於96年11
    月20日上午某時施用第一級毒品海洛因及第二級毒品甲基安
    非他命部分，與本案起訴部分係屬同一事實，本院自得併予
    審理，附此敘明。
(二)、爰審酌被告前因施用毒品經觀察勒戒、強制戒治、判刑執行
    完畢後，猶不知戒惕，復再施用第一級、第二級毒品及持有
    第一級毒品，無視於毒品對於自身健康之戕害及國家對於杜
    絕毒品犯罪之禁令，顯無戒斷之決心，然念及其前開犯罪係
    戕害自身，尚未害及他人，且犯罪後復坦承犯行，態度尚可
    等一切情狀，就其所犯上開13罪分別量處如主文所示之刑，
    並定其應執行刑。
(三)、另扣案之第一級毒品海洛因3包（含袋重0.338公克；淨重0.
    06公克、包裝重0.23公克；淨重0.09公克、包裝重0.18公克
    ）及甲基安非他命1包（驗餘含袋重0.375公克），因包裝與
    其上極微量之毒品均已合而為一，無從析離，應整體視為第
    一級毒品海洛因，併依毒品危害防制條例第18條第1 項前段
    之規定，各於被告該次宣告之主刑項下諭知沒收銷燬（上開
    海洛因於鑑定機關鑑定時，無論以何種方式刮取分離毒品秤
    重，其包裝袋均仍會有極微量海洛因殘留，業經法務部調查
    局於93年3月19日即以調科壹字第09300113060號函覆臺灣高
    雄地方法院）。扣案之注射針筒10支、削尖吸管1 支、玻璃
    球吸食器1 組，係被告所有，供或預備供其各該次施用海洛
    因、甲基安非他命犯行所用之物（非毒品危害防治條例第11
    條第3 項所謂「專供施用毒品之器具」），業據被告於本院
    審理時供明在卷，爰依刑法第38條第1項第2款之規定，於被
    告該次宣告之主刑項下諭知沒收。
據上論斷，應依刑事訴訟法第273 條之1第1項、第299條第1項前
段，毒品危害防制條例第10條第1項、第2項、第18條第1 項前段
，刑法第11條、第47條第1項、第51條第5款，第38條第1項第2款
判決如主文。
本案經檢察官甲○○到庭執行職務。
中　　華　　民　　國　　96　　年　　4　 　月　　30 　 日
                  刑事第一庭  法  官  許心
以上正本證明與原本無異。
如不服本判決應於收受本判決後10日內向本院提出上訴書狀，其
未敘述上訴理由者，並得於提起上訴後10日內向本院補提理由書
狀（均須按他造當事人之人數附繕本）「切勿逕送上級法院」。
中　　華　　民　　國　　96　　年　　4　 　月　　30 　 日
                              書記官  湯惠芳
論罪科刑法條：
毒品危害防制條例第10條
    施用第一級毒品者，處 6 月以上 5 年以下有期徒刑。
    施用第二級毒品者，處 3 年以下有期徒刑。
毒品危害防制條例第11條第1項
    持有第一級毒品者，處3年以下有期徒刑、拘役或新臺幣5萬
    元以下罰金。
附表一
┌──┬───────────┬────────────┐
│編號│     時      間       │       地       點      │
├──┼───────────┼────────────┤
│ 1  │96年9 月25日晚間7時許 │臺北縣瑞芳鎮○○路273號 │
│    │                      │住處                    │
├──┼───────────┼────────────┤
│ 2  │96年11月20日上午11時許│同上                    │
├──┼───────────┼────────────┤
│ 3  │96年11月22日晚間7時許 │同上                    │
├──┼───────────┼────────────┤
│ 4  │96年11月29日晚間7時許 │同上                    │
├──┼───────────┼────────────┤
│ 5  │96年12月2日晚間7時許  │同上                    │
├──┼───────────┼────────────┤
│ 6  │96年12月11日晚間7時許 │同上                    │
└──┴───────────┴────────────┘
附表二
┌──┬───────────┬────────────┐
│編號│     時      間       │       地       點      │
├──┼───────────┼────────────┤
│ 1  │96年9月24日晚間7時許  │臺北縣瑞芳鎮○○路273號 │
│    │                      │住處                    │
├──┼───────────┼────────────┤
│ 2  │96年11月20日上午6時許 │同上                    │
├──┼───────────┼────────────┤
│ 3  │96年11月29日晚間11時許│同上                    │
├──┼───────────┼────────────┤
│ 4  │96年12月2日晚間8時許  │同上                    │
├──┼───────────┼────────────┤
│ 5  │96年12月11日晚間8時許 │同上                    │
└──┴───────────┴────────────┘
附表三
┌──┬───────────┬────────────┐
│編號│     時      間       │       地       點      │
├──┼───────────┼────────────┤
│ 1  │96年11月30日下午1時許 │基隆市「吉祥大樓」附近  │
├──┼───────────┼────────────┤
│ 2  │96年12月3日下午3時許  │基隆市「仁祥醫院」附近  │
└──┴───────────┴────────────┘
